【裁判字號】    92,訴,1351
【裁判日期】    921201
【裁判案由】    毒品危害防制條例
【裁判全文】
臺灣彰化地方法院刑事判決                        九十二年度訴字第一三五一號
    公  訴  人  臺灣彰化地方法院檢察署檢察官
    被      告  甲○○
右列被告因違反毒品危害防制條例案件，經檢察官提起公訴（九十二年度毒偵字第二
六九二號），本院認有刑事訴訟法第二百七十三條之一第一項之情形，而改依簡式審
判程序判決如左：
        主  文
甲○○連續施用第一級毒品，處有期徒刑壹年柒月，扣案之第一級毒品海洛因壹包（
毛重約零點貳公克）沒收銷燬之，注射針筒貳支沒收。
        事  實
一、甲○○曾於民國八十七年十月間因施用毒品案件，經本院以八十七年度毒聲字第
    一四三八號裁定送勒戒處所觀察、勒戒後，認有繼續施用毒品之傾向，再經本院
    以八十七年度毒聲字第二０四五號裁定令入戒治處所施以強制戒治，再以本院八
    十八年度毒聲字第二三五二號裁定停止戒治所餘期間付保護管束，又以本院八十
    八年度毒聲字第四七九二號撤銷停止戒治，令入戒治處所強制戒治，而戒治期滿
    ，由台灣彰化地方法院檢察署檢察官於八十九年十一月九日，以八十九年度戒毒
    偵字第一二六四號、第一二六五號、第一二六六號為不起訴處分確定。再於九十
    年四月間因施用毒品案件，經本院以九十年度毒聲字第一七八八號裁定令入戒治
    處所施以強制戒治，該案並經檢察官提起公訴，經本院於九十年十月十二日判處
    有期徒刑一年六月確定，入監執行後，於九十二年八月二十七日假釋出獄，假釋
    縮刑期間至九十二年十二月十九日，現仍假釋中。仍不知悔改，復基於施用第一
    級毒品之概括犯意，自九十二年十月七日十時許起，至九十二年十月二十日十一
    時許止，連續在其位於彰化縣溪湖鎮○○里○○路大突巷四十九號住處，以將海
    洛因溶入水中，再以針筒注射之方式，約一天一次，施用海洛因多次。嗣於九十
    二年十月二十日十七時四十分許，在彰化縣溪湖鎮○○里○○路八四七巷五十號
    為警查獲，並扣得其所有之第一級毒品海洛因一包（毛重約０．二公克）及供施
    用海洛因之注射針筒二支等物。
二、案經彰化縣警察局員林分局報請台灣彰化地方法院檢察署檢察官偵查起訴，本院
    認有刑事訴訟法第二百七十三條之一第一項之情形，而改依簡式審判程序審理。
        理  由
一、按除被告所犯為死刑、無期徒刑、最輕本刑為三年以上有期徒刑之罪或高等法院
    管轄第一審案件者外，於前條第一項程序進行中，被告先就被訴事實為有罪之陳
    述時，審判長得告知被告簡式審判程序之旨，並聽取當事人、代理人、辯護人及
    輔佐人之意見後，裁定進行簡式審判程序；除簡式審判程序及簡易程序案件外，
    第一審應行合議審判，刑事訴訟法第二百七十三條之一第一項、第二百八十四條
    之一分別定有明文。本件被告甲○○所涉係死刑、無期徒刑、最輕本刑為三年以
    上有期徒刑之罪或高等法院管轄第一審案件以外之罪，並於本院行準備程序時就
    被訴事實為有罪之陳述，本院合議庭依前揭規定，經評議結果，裁定改由一名法
    官獨任行簡式審判程序，先予敘明。
二、右揭犯罪事實，業據被告甲○○分別於警、偵訊中及本院審理時坦承不諱，且其
    被查獲後為警採集之尿液，經送請彰化縣衛生局檢驗結果，呈嗎啡（海洛因施用
    入人體後，水解還原成嗎啡，再循嗎啡之代謝方式排出體外）陽性反應，有彰化
    縣衛生局九十二年十月二十七日煙檢字第九二二一一二號煙毒尿液檢驗成績書一
紙在卷可按。此外，又有被告所有第一級毒品海洛因一包（毛重約０．二公克）
    ，及供其施用第一級毒品海洛因之注射針筒二支扣案可資佐證，被告之自白堪以
    採信。本件事證明確，被告犯有施用毒品之犯行應堪認定。
三、又被告曾於八十七年十月間因施用毒品案件，經本院以八十七年度毒聲字第一四
    三八號裁定送勒戒處所觀察、勒戒後，認有繼續施用毒品之傾向，再經本院以八
    十七年度毒聲字第二０四五號裁定令入戒治處所施以強制戒治，再以本院八十八
    年度毒聲字第二三五二號裁定停止戒治所餘期間付保護管束，又以本院八十八年
    度毒聲字第四七九二號撤銷停止戒治，令入戒治處所強制戒治，而戒治期滿，由
    台灣彰化地方法院檢察署檢察官於八十九年十一月九日，以八十九年度戒毒偵字
    第一二六四號、第一二六五號、第一二六六號為不起訴處分確定。再於九十年四
    月間因施用毒品案件，經本院以九十年度毒聲字第一七八八號裁定令入戒治處所
    施以強制戒治，該案並經檢察官提起公訴，經本院於九十年十月十二日判處有期
    徒刑一年六月確定，入監執行後，於九十二年八月二十七日假釋出獄，假釋縮刑
    期間至九十二年十二月十九日，現仍假釋中等情，有臺灣高等法院被告全國前案
    紀錄表、臺灣彰化地方法院檢察署刑案資料查註紀錄表、不起訴處分書等在卷可
    按，顯係於前案施用毒品經強制戒治期滿，由檢察官為不起訴處分，再因施用毒
    品經強制戒治並判刑確定後，五年內再犯本件施用毒品罪，應予依法論科。
四、核被告所為，係犯毒品危害防制條例第十條第一項之施用第一級毒品罪。被告持
    有第一級毒品之低度行為應為其施用之高度行為吸收，不另論罪，並予敘明。被
    告先後多次施用第一級毒品海洛因之犯行，時間緊接，所犯又係構成要件相同之
    罪名，顯係基於概括犯意反覆為之，為連續犯，應依刑法第五十六條之規定論以
    一罪，並加重其刑。爰審酌被告犯罪次數、施用之期間、動機、目的、方法、不
    知珍惜身體，犯罪所生危害，曾因施用第一級毒品海洛因，經本院判處有期徒刑
    一年六月確定，經執行後假釋，現仍假釋中及犯後坦承犯行之態度等一切情狀，
    量處如主文所示之刑，以示懲處。至扣案之被告所有之海洛因一包（毛重約０．
    二公克）屬第一級毒品爰依毒品危害防制條例第十八條第一項前段之規定沒收銷
    燬之；供施用第一級毒品海洛因之注射針筒二支，併依刑法第三十八條第一項第
    二款之規定宣告沒收。
據上論斷，應依刑事訴訟法第二百七十三條之一第一項、第二百九十九條第一項前段
，毒品危害防制條例第十條第一項、第十八條第一項前段，刑法第十一條前段、第五
十六條、第三十八條第一項第二款，判決如主文。
本案經檢察官黃玉琪到庭執行職務。
中      華      民      國      九十二      年    十二    月     一     日
                                臺灣彰化地方法院刑事第一庭
                                    法      官  陳  秋  錦
右正本證明與原本無異。
如不服本判決，應於判決送達後十日內，向本院提出上訴狀（須附繕本）。
                                    法院書記官  于  淑  真
中      華      民      國      九十二      年    十二    月     二     日
毒品危害防制條例第十條
施用第一級毒品者，處六月以上五年以下有期徒刑。
施用第二級毒品者，處三年以下有期徒刑。
毒品危害防制條例第十八條：
查獲之毒品及專供製造或施用毒品之器具，不問屬於犯人與否，均沒收銷燬之。但合
於醫藥或研究之用者，得不予銷燬。
前項合於醫藥或研究用毒品或器具之管理辦法，由法務部會同行政院衛生署定之。


司法院資訊處製作；財團法人民間司法改革基金會備份。
